臺灣高等法院刑事判決　　　　　　　　99年度上易字第2801號
上　訴　人　臺灣新竹地方法院檢察署檢察官
上　訴　人
即　被　告　余賢智
上列上訴人因被告違反毒品危害防制條例案件，不服臺灣新竹地
方法院99年度審易字第703號，中華民國99年11月9日第一審判決
（起訴案號：臺灣新竹地方法院檢察署99年度毒偵字第1643號）
，提起上訴，本院判決如下：
    主  文
上訴駁回。
    事實及理由
一、本案經本院審理結果，認原審認上訴人即被告（下稱被告）
    余賢智所為，係犯毒品危害防制條例第10條第2項施用第二
    級毒品罪，累犯，並審酌被告素行不良，經施以觀察勒戒及
    強制戒治處分後，又再度施用足以導致精神障礙及生命危險
    之成癮性毒品，其前經施以觀察勒戒及強制戒治仍無法使其
    戒斷毒癮，足見其缺乏拒用毒品之決心，兼以施用毒品所生
    危害以自戕健康為主，及其施用次數，犯罪後坦白承認犯行
    ，及被告犯罪後態度良好，偵審期間均坦承不諱，並配合將
    程序改為簡式審判程序以促進訴訟，對於「妥速審判」所要
    求之促進訴訟功能頗有助益，認為量處有期徒刑九月，已可
    罰當其責，蒞庭之公訴檢察官針對本件犯行具體求刑被告有
    期徒刑11月，尚嫌過重等一切情狀，量處有期徒刑9月。其
    認事用法及量刑均無不當，應予維持，並引用第一審判決書
    關於事實、證據及理由之記載（如附件）。
二、檢察官上訴意旨略以：被告曾經受觀察、勒戒及強制戒治執
    行完畢，仍未根絕毒癮，足見其根本欠缺拒用毒品之決心；
    被告願坦承犯行，固有助於訴訟經濟，然法院於量刑時，除
    犯後態度外，亦需注意一切情狀，使被告之罪刑相符，尤是
    被告之前案紀錄部分，被告前於98年間所犯施用第二級毒品
    案件，亦因坦承犯行，而經原審法院改依較簡式審判程序更
    節省訴訟資源之協商程序，以98年度審易字第545號判處有
    期徒刑10月確定，情節與本案類似，被告本案之刑度，除有
    特別理由外，似宜斟酌被告屢次再犯之情，而予以加重（有
    期徒刑11月以上），或至少予以相同懲罰（有期徒刑10月）
    ，始能令被告罪刑相當，但原審判決於未充分說明本件有何
    較前案不同情事下，即遽認檢察官求刑過重，量處被告更輕
    之刑度，量刑認定不無瑕疵；復於認定本案被告為累犯、不
    知悔改、無戒絕毒癮決心之同時，卻又給予被告輕判之恩惠
    ，論理上亦存有矛盾之處云云。另被告以其係自白犯罪，法
    院對於施用第二級毒品罪，一般均判處有期徒刑3月至6月不
    等，原審量處有期徒刑9月，實猶嫌過重等事由提起上訴。
三、經查：按刑之量定，屬為裁判之法院得依職權自由裁量之事
    項，苟其量刑已以行為人之責任為基礎，並斟酌刑法第57條
    各款所列情狀，在法定刑度內，酌量科刑，如無偏執一端，
    致明顯失出失入情形，自不得遽指為不當或違法。本件原審
    已審酌被告之素行、無拒用毒品之決心、所生危害係自戕健
    康、犯罪後坦白承認犯行及敘明原起訴檢察官具體求刑有期
    徒刑11月，尚嫌過重之理由，況每個案件之犯罪情節、被告
    偵審程序中之態度及刑法第57條所列各項事項並非完全相同
    ，其量刑即可能不同，縱係相同罪名之案件，其量刑亦難謂
    何者應較重或何者應較輕，本件被告雖前有相同之施用第二
    級毒品案件，經法院判處有期徒刑10月，然被告前案即臺灣
    新竹地方法院98年度審易字第545號之犯罪時間係98年8 月3
    日距離本案犯罪時間相距6月，並有毒品安非他命及毒品吸
    食工具扣案，此有上開判決書1份在卷可稽，其犯罪情節自
    與本案不同，是原審依刑法第57條規定審酌該條各項情狀，
    在適法範圍內行使裁量權，核無違法或不當，檢察官及被告
    就原審適法範圍裁量權之行使為爭執，然原審量刑復無違反
    比例原則，檢察官及被告之上訴均無理由，均應予以駁回。
據上論斷，應依刑事訴訟法第373條、第368條，判決如主文。
本案經檢察官陳大偉到庭執行職務。
中    華    民    國   100    年    2     月    17    日
                  刑事第十庭  審判長法  官  宋  祺
                                    法  官  高玉舜
                                    法  官  陳明珠
以上正本證明與原本無異。
不得上訴。
                                    書記官  胡勤義
中    華    民    國   100    年    2     月    17    日